es: Aumento: 0,5x; 100x; 10x; 150x; 1x; 200x; 20x; 2x; 40x; 4x; 50x; 5x; 60x; 63x; Otros
tr: Büyütme: 0,5x; 100x; 10x; 150x; 1x; 200x; 20x; 2x; 40x; 4x; 50x; 5x; 60x; 63x; Diğer
sv: Förstoring: 0,5x; 100x; 10x; 150x; 1x; 200x; 20x; 2x; 40x; 4x; 50x; 5x; 60x; 63x; Annat
lt-LT: Didinimas: 0,5x; 100x; 10x; 150x; 1x; 200x; 20x; 2x; 40x; 4x; 50x; 5x; 60x; 63x; Kita
nb: Forstørrelse: 0,5x; 100x; 10x; 150x; 1x; 200x; 20x; 2x; 40x; 4x; 50x; 5x; 60x; 63x; Annen
sk-SK: Zväčšenie: 0,5x; 100x; 10x; 150x; 1x; 200x; 20x; 2x; 40x; 4x; 50x; 5x; 60x; 63x; Iné
pt-BR: Ampliação: 0.5x; 100x; 10x; 150x; 1x; 200x; 20x; 2x; 40x; 4x; 50x; 5x; 60x; 63x; Outro
zh-TW: 倍率: 0.5 倍; 100 倍; 10 倍; 150 倍; 1x; 200倍; 20 倍; 2 倍; 40 倍; 4x; 50 倍; 5 倍; 60 倍; 63 倍; 其他
pl: Powiększenie: 0,5x; 100x; 10x; 150x; 1x; 200x; 20x; 2x; 40x; 4x; 50x; 5x; 60x; 63x; Pozostałe
el: Μεγέθυνση: 0,5x; 100x; 10x; 150x; 1x; 200x; 20x; 2x; 40x; 4x; 50x; 5x; 60x; 63x; Άλλο
hu: Nagyítás: 0,5x; 100x; 10x; 150x; 1x; 200x; 20x; 2x; 40x; 4x; 50x; 5x; 60x; 63x; Egyéb
en: Magnification: 0.5x; 100x; 10x; 150x; 1x; 200x; 20x; 2x; 40x; 4x; 50x; 5x; 60x; 63x; Other
bg-BG: Увеличение: 0,5x; 100x; 10x; 150x; 1x; 200x; 20x; 2x; 40x; 4x; 50x; 5x; 60x; 63x; Други
ru: Увеличение: 0,5x; 100x; 10x; 150x; 1x; 200x; 20x; 2x; 40x; 4x; 50x; 5x; 60x; 63x; Другое
th: กำลังขยาย: 0.5x; 100x; 10x; 150x; 1x; 200x; 20x; 2x; 40x; 4x; 50x; 5x; 60x; 63x; อื่นๆ
sl-SI: Povečava: 0,5x; 100x; 10x; 150x; 1x; 200x; 20x; 2x; 40x; 4x; 50x; 5x; 60x; 63x; Drugo
hr-HR: Povećanje: 0,5 puta; 100 puta; 10 puta; 150 puta; 1 put; 200 puta; 20 puta; 2 puta; 40 puta; 4 puta; 50 puta; 5 puta; 60 puta; 63 puta; Ostalo
pt-PT: Ampliação: 0,5x; 100x; 10x; 150x; 1x; 200x; 20x; 2x; 40x; 4x; 50x; 5x; 60x; 63x; Outro
fr: Grossissement: 0,5x; 100x; 10x; 150x; x1; 200x; 20x; 2x; 40x; x4; 50x; 5x; 60x; 63x; Autre
zh-CN: 放大率: 0.5x; 100x; 10x; 150x; 1x; 200x; 20x; 2x; 40x; 4x; 50x; 5x; 60x; 63x; 其他
nl: Vergroting: 0,5x; 100x; 10x; 150x; 1x; 200x; 20x; 2x; 40x; 4x; 50x; 5x; 60x; 63x; Andere
cs: Zvětšení: 0,5x; 100x; 10x; 150x; 1x; 200x; 20x; 2x; 40x; 4x; 50x; 5x; 60x; 63x; Jiné
ro-RO: Mărire: 0,5x; 100x; 10x; 150x; 1x; 200x; 20x; 2x; 40x; 4x; 50x; 5x; 60x; 63x; Altele
fi: Suurennus: 0,5x; 100x; 10x; 150x; 1x; 200x; 20x; 2x; 40x; 4x; 50x; 5x; 60x; 63x; Muu
de: Vergrößerung: 0,5x; 100x; 10x; 150x; 1x; 200x; 20x; 2x; 40x; 4x; 50x; 5x; 60x; 63x; Sonstiges
it: Ingrandimento: 0,5x; 100x; 10x; 150x; 1x; 200x; 20x; 2x; 40x; 4x; 50x; 5x; 60x; 63x; Altro
ko: 배율: 0.5x; 100x; 10x; 150x; 1배; 200x; 20x; 2x; 40x; 4배; 50x; 5x; 60x; 63x; 기타
vi: Độ phóng đại: 0.5x; 100x; 10x; 150x; 1x; 200x; 20x; 2x; 40x; 4x; 50x; 5x; 60x; 63x; Khác
ja: 倍率: 0.5x; 100x; 10x; 150x; 1倍; 200x; 20x; 2x; 40x; 4倍; 50x; 5x; 60x; 63x; その他
da: Forstørrelse: 0,5x; 100x; 10x; 150x; 1x; 200x; 20x; 2x; 40x; 4x; 50x; 5x; 60x; 63x; Andet